臺灣新竹地方法院民事裁定
110年度重訴字第225號
聲  請  人  鄭香宙  

上列聲請人因與相對人李紹平等間請求第三人異議之訴事件（本
院110年度重訴字第225號），聲請本院裁定許可訴訟繫屬事實登
記，本院裁定如下： 
    主  文
聲請駁回。
    理  由
一、聲請意旨略謂：聲請人於民國109年12月16日所提之移轉權
    不存在事件，案號110年度重訴字第225號，因尚有糾葛，為
    免於訴訟終結前，訴訟標的現狀變更，造成聲請人無法回復
    之損害，現依民事訴訟法第254條第5項之規定，向貴院聲請
    發給已起訴之證明，俾辦理相關登記以保權益等語。
二、按訴訟標的基於物權關係，且其權利或標的物之取得、設定
    、喪失或變更，依法應登記者，於事實審言詞辯論終結前，
    原告得聲請受訴法院以裁定許可為訴訟繫屬事實之登記，民
    事訴訟法第254條第5項定有明文。考其立法意旨在於藉由將
    訴訟繫屬事實予以登記之公示方法，使第三人知悉訟爭情事
    ，俾阻其因信賴登記而善意取得，及避免確定判決效力所及
    之第三人受不測之損害。其所定得聲請發給已起訴證明之當
    事人，係指原告；其訴訟標的應限於基於物權關係者，以免
    過度影響被告及第三人之權益。從而，依此條項發給已起訴
    之證明者，須聲請人起訴係基於「物權關係」做為訴訟標的
    （例如基於不動產所有權而為請求），始足當之，若聲請人
    起訴主張非以物權關係為訴訟標的，縱使其聲明之內容或請
    求給付之「標的物」為得、喪、設定、變更依法應經登記者
    ，亦不能發給已起訴之證明，合先敘明。
三、經查，聲請人提起本院110度重訴字第225號第三人異議之訴
    事件，主張其為如起訴狀附表一至四所示土地之公同共有人
    ，聲明：「一、 確認被告李紹平就臺灣新竹地方法院105年
    度重訴字第88號民事判決所示『被告（祭祀公業鄭萬盛嘗、
    祭祀公業鄭萬盛、公業鄭萬盛嘗及鄭萬盛嘗）應將如附表一
    至四所示土地所有權移轉登記予原告（李紹平）』之土地所
    有權移轉登記請求權不存在。二、確認被告林初松不得執臺
    灣新竹地方法院105年度重訴字第88號民事判決，請求執行
    被告李紹平對原告祭祀公業鄭萬盛嘗、祭祀公業鄭萬盛、 
    公業鄭萬盛嘗及鄭萬盛嘗之土地所有權移轉登記請求權。三
    、臺灣新竹地方法院107年度司執助字第1355號清償票款強
    制執行事件，就臺灣新竹地方法院105年度重訴字第88號民
    事判決附表一至四所示土地所發之執行命令應予撤銷」等語
    ，係以排除執行標的物之強制執行為目的，其訴訟標的為第
    三人之異議權，核與民事訴訟法第254 條第5 項所定須基於
    物權關係之訴訟標的要件不同，故本件自無發給起訴證明規
    定之適用。從而，本件聲請人聲請付與起訴證明書，於法未
    合，不應准許，爰裁定如主文。
中　　華　　民　　國　　110 　年　　12　　月　　1 　　日
                  民事第二庭  法　官　張詠晶
以上正本係照原本作成。
如不服本裁定，須於本裁定送達後十日內向本院提出抗告狀。
中　　華　　民　　國　　110 　年　　12　　月　　1 　　日
                              書記官   蔡美如